臺灣桃園地方法院刑事判決　　　　　　　93度訴字第149號
　　公　訴　人　臺灣桃園地方法院檢察署檢察官
　　被　　　告　甲○○　男　4.
　　　　　　　　　　　　戶設台.
　　指定辯護人　本院公設辯護人　丙○○
上列被告因偽造文書等案件，經檢察官提起公訴（92年度偵緝字
第1174號），本院判決如下︰
    主  文
甲○○共同意圖供行使之用，而偽造有價證券，累犯，處有期徒
刑年陸月。如附表編號一至十五所示名稱、數量之
及
收納款項收據、汽車燃料費用繳納通知書、使用牌照稅繳款書、
新領牌照登記書、汽車出廠與貨物稅完稅照證、車牌號碼五Ｆ－
二五一０號號牌、變造之引擎號碼、偽造「丁○○」之署名與指
紋、偽造之本票、「統一收據專用章」、「收款專用印」之印章
均沒收。
    事  實
一、甲○○前有竊盜、脫逃前科，曾因廢止前麻藥案件，經台灣
    台南地方法院以八十六年度易字第一六三五號判決，處有期
    徒刑六月確定；再因廢止前煙毒案件，經台灣嘉義地方法院
    以八十六年度訴字第六八一號判決，處有期徒刑三年四月確
    定，於民國八十七年二月十七日入監執行，並合併前案定執
    行刑三年六月確定，於八十九年一月十日縮刑假釋出監；嗣
    經撤銷假釋，再於九十年九月十一日入監執行，而於九十一
    年九月二十七日縮刑期滿執行完畢（構成累犯）。又因偽造
    文書等案，經台灣嘉義地方法院於九十二年一月二十日，以
    九十一年度簡字第七五五號判決，處有期徒刑六月確定，並
    於九十二年十二月四日，易科罰金執行完畢。詎仍不知悔悟
    ，明知車牌號碼五Ｆ－二五一０號、變造引擎號碼四Ｇ六四
    Ａ０二一五七五號（準私文書）之自小客貨車（廂型車）乙
    部來路不明，竟與真實姓名、年籍均不詳之我國籍成年男子
    綽號「大胖」及「羅志誠」（即羅董）二人，共同基於為自
    己不法之所有、偽造、變造、行使偽造、變造文書、詐欺取
    財、偽造有價證券之犯意聯絡，於九十一年十月十四日，在
    不詳地點，先由甲○○交付本身照片予羅志誠，並由羅志誠
    換貼照片，並於父、母、配偶欄位分別偽造為「楊嘉祥」、
    「李玉芬」、「黃麗梅」，偽造完成丁○○
    文書，並由「大胖」偽造丁○○名義之行車執照、車號五Ｆ
    －二五一０號自小客貨車強制汽車責任保險證（編號000
    0000Ｃ０八０四六號）、汽車新領牌照登記書、、中華
    汽車工業股份有限公司（下稱中華汽車公司）電子計算機開
    立專用汽車出廠與貨物稅完稅照證各乙份等私文書、車牌號
    碼五Ｆ－二五一０之號牌二面之特種文書，並偽造「交通部
    公路局局長統一收據專用章」、「桃園縣政府稅捐稽徵處收
    款專用印」等大小印章各二枚、一枚，偽蓋於徵收機關長官
    欄、徵收機關等欄位上，連同填載其他不實記載事項，偽造
    完成上開車輛之九十年一月十一日交通部公路局自行收納款
    項收據、九十一年汽車燃料費用繳納通知書、桃園縣稅捐稽
    徵處九十一年全期使用牌照稅繳款書等公文書後，旋於九十
    一年十月十八日十五時九分許，推由甲○○假冒丁○○之名
    義，駕駛懸掛上開偽造車牌號碼、及變造前開引擎號碼之五
    Ｆ－二五一０號自小客貨車，並持上開偽造文書、證件資料
    ，出面佯向設於桃園縣中壢市○○○路○段六五六號金車當
    鋪之店長乙○○，典當上開車輛，詐取新台幣（下同）四十
    萬元，並
    ０八九五一七號、偽造面額四十萬元、發票日期（同上日）
    本票，並於發票人欄位，各偽造「丁○○」名義之署名三枚
    、指紋四枚，簽發該紙本票交付金車當舖作為還款擔保以為
    行使，足以生損害於丁○○、金車當鋪、中華汽車公司、友
    聯、新安產物保險股份有限公司及上開車輛之監理、稅捐機
    關，甲○○詐騙得款後，分得現款十萬元，餘由「羅志誠」
    及「小胖」朋分花用，嗣經乙○○報警後，經警於上開車輛
    之停車場取車條採集指紋送驗後始為查獲。
二、案經桃園縣政府警察局移請臺灣桃園地方法院檢察署檢察官
    偵查後起訴。
　　理  由
一、偽造、變造私文書、偽造公文書、偽造特種文書、詐欺等部
    分：上開犯罪事實，業據被告甲○○於警詢、偵訊及本院審
    理時坦承不諱，核與被害人即證人丁○○、金車當鋪店長乙○○於警詢之指訴、檢察官偵訊中之證述相符。且查：
  (一)被告甲○○所行使附表編號一偽造之「丁○○」
    上面之照片人像，已換貼為編號二之被告甲○○本身照片，
    而其父、母、配偶欄位上分別為「楊嘉祥」、「李玉芬」、
    「黃麗梅」，職業欄「無」、役別欄「預士」，及未有普查
    、投票註記（偵卷第十二頁附頁參照），與被害人丁○○本
    人
    」、「自耕農」、「常兵預」，並有普查及投票註記等之記
    載（偵卷第十九、二十頁參照）對照，顯有不符，是該扣案
    偽造貼有被告照片之「丁○○」
    屬明確。再本件經警將車號五Ｆ－二五一０號車輛之停車場
    取車條上指紋送請鑑驗，經以指紋電腦比對法、指紋特徵點
    比對法鑑定結果，確係被告左拇指指紋，有內政部警政署刑
    事警察局九十一年十一月五日刑紋字第０九一０三０四九六
    五號、九十三年八月十一日刑紋字第０九三０一六０四０八
    號鑑驗書、冒名「丁○○」之停車場取車條等各一件附卷可
    參。此外，復有押當車輛借用切結書（上有偽造「丁○○」
    名義之署名及指紋各二枚）、自小客車查詢資料、附表編號
    一至十一偽造之丁○○名義之
    名義之行車執照、車號五Ｆ－二五一０號自小客車保險證、
    九十年一月十一日交通部公路局自行收納款項收據、九十一
    年汽車燃料費用繳納通知書、桃園縣稅捐稽徵處九十一年全
    期使用牌照稅繳款書、汽車新領牌照登記書、中華汽車工業
    股份有限公司編號一九八三一七號電子計算機開立汽車出廠
    與貨物稅完稅照證各乙份、車牌號碼五Ｆ－二五一０號車牌
    二面等附卷可稽，另有車籍作業系統查詢認可資料一件、交
    通部公路總局新竹區監理所中壢監理站（下稱新竹區監理所
    、中壢監理站）九十二年一月六日九一竹監壢字第九一三八
    八五號函附丁○○上開車輛真正之汽車新領牌照登記書影本
    、桃園縣政府警察局九十二年二月二十三日桃警刑字第０九
    二００二九八七二號函影本各一紙附卷足憑。
  (二)其次，上揭附表編號五、六、七之自行收納款項收據、汽車
    燃料使用費繳納通知書、牌照稅繳款書等公文書上之徵收機
    關長官欄「交通部公路局局長統一收據專用章」、「開徵」
    之字型、內容與真正者不符，其上所載「桃園監理站」、代
    號「５３」、「５２」之字型及代號，亦與該車號五Ｆ－二
    五一０號車輛所屬監理機關為中壢監理站、代號為６３、６
    ２者不符，又「９１」、「全」等字列印位置亦不符，故明
    顯均屬偽造，此有中壢監理站上揭九十二年一月六日九一竹
    監壢字第九一三八八五號函一件、新竹區監理所九十二年一
    月十六日九一竹監稅字第０九二０００五九一號函附上開資
    料樣張、說明各一份附卷可稽。再查：
    (1)上開偽造繳款書上管理代號稽徵單位Ｈ４８，並非桃園縣
      政府稅捐稽徵處之代號，徵收機關上之印文「桃園縣政府
      稅捐稽徵處收款專用印」，亦與該處當年度使用之印模不
      符，有該處九十二年一月二十八日桃稅消字第０九二００
      五０二八三號函一件附卷足憑，足見，上開使用牌照稅繳
      款書並非該處核發而屬被告等人所偽造。
    (2)又上開強制汽車責任保險證（編號0000000Ｃ０八
      ０四六號），並非屬該車號五Ｆ－二五一０號自小客車所
      有，而係車號ＮＱ－二０七三號車主（登記楊舜麟）所有
      ；且保險期間係自九十一年二月六日至九十二年二月六日
      ，而扣案偽造之保險證上之保險期間，則列印成不實之「
      九十年一月八日至九十一年一月八日」。再真正之保險證
      背面之引擎號碼四Ｇ六四Ａ０二一五七一號，已被變造為
      「四Ｇ六四Ａ０二一五七五號」，此有友聯產物保險股份
      有限公司（下稱友聯保險公司）九十二年一月二十四日
      友總汽車字第００六六號函一件、上開偽造之汽車保險證
      影本乙份附卷比對足參。又被告所持以向金車當舖詐騙行
      使之上開車輛保險證背面載明保險公司為「新安產物保險
      股份有限公司」，並非上述之友聯保險公司，此部分亦屬
      偽造，附此敘明。
    (3)上開附表編號五、六、七文件上之徵收機關長官欄「交通
      部公路局局長統一收據專用章」、徵收機關上之印文「桃
      園縣政府稅捐稽徵處收款專用印」，既與該機關製用之真
      正印文不符，且與當年度使用之印模不符，則被告與「羅
      志誠」、「小胖」等人當有偽造上開印章，進而偽造編號
      五至七公文書之行為，足以生損害於上開監理、稅捐機關
      ，堪認明確。
    (4)再扣案之車牌號碼五Ｆ－二五一０之號牌字跡，與監理機
      關核發之真牌不相符，且其底色漆、四周Ｒ角、四孔洞毛
      頭等項，均與真牌不相符，乃為偽造車牌，此有交通部公
      路總局新竹區監理所中壢監理站九十二年二月六日竹監壢
      字第０九二０００一八一四號函、運圓工業有限公司同年
      二月十七日運牌鑑字第九二０二一七０一號函附鑑定報告
      各乙份附卷可考。是被告偽造上開號牌二面、變造該車上
      引擎號碼四Ｇ六四Ａ０二一五七一號（準私文書）以行使
      ，已臻明確。
二、偽造、行使偽造有價證券部分：
  (一)上開犯罪事實，業經被告於檢察官偵訊及本院審理時坦承：
    該紙本票票面上之發票人姓名、發票日、金額「四十萬元」
    、地址等欄，除發票日外，餘均由伊所偽造無訛等語（本院
    (二)卷第一二九頁參照），核與金車當鋪店長即證人乙○○於
    警詢、檢察官偵訊及本院審理中之指訴、證述相符；並有上
    揭押當車輛借用切結書、面額四十萬元之本票、冒名「丁○○」之停車場取車條、丁○○
    察局鑑驗書一件附卷可稽。
  (二)被告雖辯稱該紙本票上之發票日「九十一年十月十八日」非
    伊所寫，係當舖人員說由他們填寫，因涉及利息的起算，伊
    就說好由你們自己填等語。惟查：
    (1)被告自警詢、檢察官偵訊及本院審理中均不否認：有
      當車輛借用切結書上立切結書人欄、編號０八九五一七號
      之本票上偽造面額四十萬元，並於發票人欄，偽造「丁○○」名義之署名，簽發該紙本票連同上開偽造證件資料等
      物，交付金車當舖乙○○作為車輛徵信、還款擔保以為行
      使，且於審理時坦承：上開切結書與本票日期是同一天所
      寫等語（本院卷第一二九、一三０頁參照），而經徵諸該
      紙押當車輛借用切結書上所填日期確為「九十一年十月十
      八日」，二者一致，核屬相符，是該當舖顯無另填載不同
      日期作為起算點計算利息之意見，從而，被告於本院所辯
      因涉及利息的起算，才同意由當舖人員填寫云云，已有可
      疑。
    (2)次經將該紙本票上
      字跡送請鑑定，法務部調查局復稱：阿拉伯數字因其筆畫
      線條簡單，不易表現出書寫者之筆跡特性，無法鑑定等語
      ，有該局九十四年一月三十一日調科貳字第０九四０００
      三一七九０號函一件附卷足憑。惟再經本院將上開本票上
      發票日期年月日之９１、１０、１８等字跡，與被告於上
      開切結書上所填日期、
      比對結果，上開各字之運筆、走勢、神韻渾極相似，顯難
      認係不同人之筆跡。此外，被告就此並未提出、亦未聲請
      任何證據以供本院進一步查證。
    (3)再者，證人乙○○於警詢時指訴：該名歹徒來借款時，有
      填寫押當車輛借用切結書、新台幣四十萬元本票並親自簽
      名蓋章等語，在檢察官偵查中證稱：（提示本票影本，其
      上之名字係他所簽、手印係所蓋？）是等語；並在本院審
      理時證稱：（請提示卷內本票影本，被告說發票日期不是
      他本人所填寫？）這是被告填寫的沒錯，（對被告說本票
      的發票日是當舖的人寫的，有何意見？）那不是伊寫的，
      （在一般交易習慣，發票日期是典當當日填寫，還是等債
      務不履行時，再授權你們填寫？）是典當當時就填寫的；
      （本票上的各欄位有無是你們當舖的人員寫的？）都是被
      告自己寫的等語明確（偵卷第七頁反面、八七頁，本院(二)
      卷第二一頁參照）。復參酌被告於警詢時坦承：「（你於
      何時、何地、持何物典當詐財？）伊於「九十一年十月十
      八日」十五時許，持偽造丁○○
      十萬元整」等語（偵卷第三頁反面參照），亦於審理中坦
      承伊出面詐財與簽發該紙本票，確係於同一日所為無訛，
      綜合以觀，則上開本票之發票日期，堪認係被告偽造發票
      之同時所一併填寫無疑。被告所辯，誠無可信。
  (三)被告上揭偽造、變造、行使偽造、變造之公、私、特種、準
    私文書及詐欺取財之自白，與卷內積極證據核屬相符，洵堪
    採信；而其否認有行使、偽造有價證券即本票之行為，所辯
    與卷證有悖，委無可採。是被告確有上開二部分等行為，事
    證明確，犯行堪以認定，應予依法論科。
三、
  (一)按二人以上共同實施犯罪之行為者，皆為共同正犯；共同正
    犯不限於事前有協議，即於行為當時有共同犯意之聯絡者，
    亦屬之，且其表示之方法，不限於明示通謀，即相互間有默
    示之合致者，亦無不可。如就構成犯罪事實之一部，已參與
    實施，即屬共同正犯。再共同正犯間，非僅就自己實施之行
    為負其責任，並在犯意聯絡之範圍內，對於他共同正犯所實
    施之行為，亦應共同負責（同院三十年上字第八七０號、第
    一二四０號、第一七八一號、三十二年上字第一九０五號、
    七十三年台上字第二三六四號判例參照）。次按，以自己共
    同犯罪之意思，事先同謀，而由其中一部分人實施犯罪之行
    為者，均為共同正犯，大法官會議釋字第一０九號著有明文
    。本件被告與「羅志誠」、「小胖」三人，共同基於為自己
    不法之所有、偽造、變造、行使偽造、變造各項文書、詐欺
    取財、偽造有價證券之犯意聯絡，就偽造、變造上開公文書
    、（準）私文書及特種文書，並推由甲○○出面行使上開文
    書以為詐財，且渠等當知以車輛出面向民間當舖質押借款，
    實有應當舖要求簽發本票以為擔保之高度可能性，渠等仍執
    意為之，當含行使、偽造有價證券犯意在內，是渠等就上揭
    犯行，互有犯意聯絡及行為分擔，均應論以共同正犯。
  (二)次按偽造有價證券而行使之，本含有詐欺性質，其詐欺行為
    不應另行論罪。又行使偽造有價證券以使人交付財物，如果
    所交付者，即該證券本身之價值，則其詐欺取財，為行使偽
    造有價證券行為所吸收，固不另成罪，惟如以偽造之有價證
    券供作擔保或作為新債清償而借款，則其借款之詐欺行為，
    為行使偽造有價證券以外之另一行為，二者間有方法結果關
    係，應以牽連犯論處（最高法院八十五年度台上字第四五五
    七號判決意旨參照）。本件被告於九十一年十月十八日先以
    上開車牌號碼五Ｆ－二五一０號之車輛一部，持向金車當舖
    乙○○質押借款四十萬元，並再偽造簽發面額四十萬元之本
    票一紙交付予該當舖，係作為擔保將來清償或典當擔保之性
    質，以系爭本票供作擔保而借款，自有論以詐欺罪牽連關係
    之必要，應予敘明。
  (三)再按，在紙上或物品上之文字、符號、圖畫、照像，依習慣
    或特約，足以為表示其用意之證明者，關於刑法偽造文書章
    及該章以外各罪，以文書論，刑法第二百二十條第一項定有
    明文。而偽造國民
    定關於身分、年籍、能力等之特種文書。刑法所謂公印，係
    指公署或公務員職務上所使用之印信而言，否則即為普通印
    章。又所謂公印或公印文，係專指表示公署或公務員資格之
    印信，即俗稱大印與小官章及其印文；如不足以表示公署或
    其公務員之資格者，即不得謂之公印。而行使偽造私文書詐
    財，其偽造他人之印章，及蓋用偽印文於私文書上，係屬偽
    造私文書行為之一部，不另構成偽造印章、印文之罪，該偽
    造之文書，雖經交付他人所有，而其中所蓋用之偽印文，依
    刑法第二百十九條之規定，仍應予以沒收（最高法院二十二
    年上字第一九○四號、六十九年台上字第六九三號、六十九
    年台上字第一六七六號、七十一年台上字第一八三一號、四
    十四年台上字第八六四號判例意旨參照）。本件被告夥同「
    羅志誠」、「小胖」等人，由伊駕上開偽造車牌號碼之五Ｆ
    －二五一０之車輛出面質押借款，編號十、十一之號牌二面
    及引擎上號碼均屬準私文書，且號牌既屬偽造，引擎號碼亦
    由真正之「四Ｇ六四Ａ０二一五七一號」，已被變造為「四
    Ｇ六四Ａ０二一五七五號」，均構成偽造、變造準私文書。
    附表編號十四、十五所示之「交通部公路局局長統一收據專
    用章」（編號五、六之徵收機關長官欄）規格大、小二枚、
    「桃園縣政府稅捐稽徵處收款專用印」（編號七之徵收機關
    ）一枚，在機關全銜下既有「統一收據專用章」、「收款專
    用印」等文字，其非印信條例規定，由該機關或其上級機關
    所製發之印信，而表示該機關之資格者已明，於上開編號五
    、六、七公文書上所偽造上開印文，自非屬同法第二百十八
    條第一項之公印文，仍應認係私印文，且不另論以偽造印章
    、印文罪。
四、核被告甲○○所為，係犯刑法第二百零一條第一項之偽造有
    價證券罪、刑法第三百三十九條第一項詐欺取財罪、刑法第
    二百十六條之行使同法第二百二十條、第二百十條、第二百
    十一條、第二百十二條偽造、變造準私文書、私文書罪、偽
    造、變造公文書罪、偽造、變造特種文書等罪。被告與真實
    姓名、年籍均不詳綽號「大胖」及「羅志誠」之成年男子間
    ，有犯意之聯絡及行為之分擔，依刑法第二十八條，均為共
    同正犯。被告偽造私印章，為其偽造私印文之階段行為；而
    其偽造私印文，為其偽造公文書、私文書及特種文書之部分
    行為，均不另論罪。再其等偽造各式文書後復持以行使，其
    偽造之低度行為，應為行使之高度行為所吸收，只論以行使
    偽造公文書、私文書、特種文書、準私文書等罪，偽造各項
    文書等部分，均不予論罪。又被告於本票上偽造「丁○○」
    之署名一枚及指紋二枚，為其偽造有價證券之部分行為；而
    其偽造有價證券後復持以行使，其行使偽造有價證券之低度
    行為，已為偽造之高度行為所吸收，亦不另論罪。而被告所
    犯上開數罪間，均互有有方法、結果之牽連關係，依刑法第
    五十五條後段規定，應從一重之刑法第二百零一條第一項之
    偽造有價證券罪處斷。另本件公訴人起訴雖未就偽造、變造
    準私文書罪、偽造有價證券罪起訴，惟此部分與上開論罪部
    分有牽連犯之裁判上一罪關係，為起訴效力所及，本院自得
    併予審究。被告前因廢止前之麻藥、煙毒案件，分別經法院
    判處有期徒刑六月、三年四月確定，並定執行刑三年六月確
    定，先於八十九年一月十九日縮刑假釋出監，嗣經撤銷假釋
    ，再於九十年九月十一日入監執行，而於九十一年九月二十
    七日縮刑期滿執行完畢，其於五年以內再犯本件有期徒刑以
    上之罪，為累犯，依刑法第四十七條規定，應予加重其刑。
    爰審酌被告前科累累，雖經處刑、假釋、執行完畢，仍一再
    犯案，且生活無度，為圖詐財，不惜偽造有價證券、各式文
    書持以行使，破壞社會交易秩序，自應酌量加重其刑，暨其
    犯罪之動機、目的、手段，犯罪時所受之刺激及其品行、生
    活狀況、智識程度為國中畢業、犯罪所生之損害約四十萬元
    ，及犯罪後部分坦承、部分否認犯行等一切情狀，量處如主
    文所示之刑，以資懲儆。
五、至(1)扣案如附表編號一、三至十所示之「丁○○」
    反面影本、行車執照、自小客貨車強制汽車責任保險證、交
    通部公路局自行收納款項收據、汽車燃料費用繳納通知書、
    九十一年全期使用牌照稅繳款書、新領牌照登記書、中華汽
    車公司電子計算機開立汽車出廠與貨物稅完稅照證各乙份、
    車牌號碼五Ｆ－二五一０號車牌二面，均為被告與共犯「羅
    志誠」、「小胖」等人偽造所有，供渠等犯罪所用之物，依
    刑法第三十八條第一項第二款，併應諭知均沒收之。(2)未扣
    案之編號二所示之偽造所貼之「甲○○」照片一張、編號十
    二所示之停車場取車條上之「丁○○」之署名及指紋各一枚
    、編號十四、十五所示之偽造上開「統一收據專用章」、「
    收款專用印」共三枚（其上印文共三枚，已隨同上開編號五
    至七號偽造文書沒收，不另為沒收之諭知）、編號十一之變
    造引擎號碼四Ｇ六四Ａ０二一五七五號一枚、編號十六所示
    之押當車輛借用切結書上偽造「丁○○」之署名及指紋各二
    枚，既屬偽造之印章、署名、指紋及照片，不能證明已經滅
    失，依刑法第二百十九條規定，不問屬於犯人即被告與否，
    併宣告均沒收之。(3)再編號十三之偽造本票一紙（票號０八
    九五一七號，面額四十萬元，發票日九十一年十月十八日）
    ，既屬偽造之有價證券，且不能證明已經滅失，應各依刑法
    第二百零五條規定，不問屬於犯人即被告與否，併宣告沒收
    之（其上偽造之「丁○○」署名一枚及指紋二枚，已隨同本
    票沒收，不另為沒收之諭知）。(4)至編號十一所示之車牌號
    碼五Ｆ－二五一０號自小客車一部、編號十二所示之停車場
    取車條、編號十六所示之押當車輛借用切結書，僅將變造之
    引擎號碼、偽造「丁○○」名義之署名與指紋予以沒收為已
    足，因被告已將該自小客貨車交付當舖質押擔保、取車後取
    車條已交由停車場收回管理、切結書已交付該當舖作為交易
    憑證，已非屬被告或共犯所有之物，爰不另為沒收之宣告，
    附此敘明。
六、據上論斷，應依刑事訴訟法第299 條第1 項前段，刑法第28
    條、第201 條第1 項、第2 項、第210 條、第211 條、第
    212 條、第339 條第1 項、第55條、第47條、第219 條、
    205 條、第38條第1 項第2 款，罰金罰鍰提高標準條例第1
    條前段，判決如主文。
本案經檢察官洪景明到庭執行職務。
中　　華　　民　　國　  93  　年　  4   　月　  12    日
　                刑事第四庭  審判長法  官  陳世宗
                                    法  官  楊晴翔
                                    法  官  李昆南
以上正本證明與原本無異。
如不服本判決，應於送達後10日內，以書狀敘明理由，向本院提
出上訴狀（應附繕本）。
附表：
編號  偽  造  標  的　　　　　　　　數　量　　備  註
一、偽造「丁○○」名義之身分證影本                一紙
二、偽造「丁○○」名義之身分證上所貼之甲○○照片  一張
三、偽造「丁○○」名義之行車執照　　　　　　　　  一張
四、車號五Ｆ－二五一０號自小客車強制汽車責任保險證一張
五、九十年一月十一日交通部公路局自行收納款項收據  一張
六、九十一年汽車燃料費用繳納通知書                一張
七、桃園縣稅捐稽徵處九十一年全期使用牌照稅繳款書  一張
八、新領牌照登記書                                一張
九、中華汽車工業股份有限公司電子計算機開立
    汽車出廠與貨物稅完稅照證                      乙份
十、車牌號碼五Ｆ－二五一０號牌                    二面
十一、變造之引擎號碼四Ｇ六四Ａ０二一五七五號（在
      車號五Ｆ－二五一０號車輛上）                一枚
十二、停車場取車條上偽造之「丁○○」之署名及指紋各一枚
十三、偽造之本票（編號０八九五一七號、發票日為九
      十一年十月十八日、面額新台幣四十萬元，上有
      偽造「丁○○」之署名一枚、指紋二枚）        一紙
十四、偽造之「交通部公路局局長統一收據專用章」印
      章（編號五、六之徵收機關長官欄）            二枚
十五、偽造之「桃園縣政府稅捐稽徵處收款專用印」印
      章（編號六之徵收機關欄）                    一枚
十六、押當車輛借用切結書內偽造之「丁○○」署名及
      指紋                                      各二枚
                                    書記官    郭中明
中　　華　　民　　國　  93  　年　  4   　月　  12    日
附本案論罪科刑法條：
刑法第201條第1項（偽造變造有價證券罪）
意圖供行使之用，而偽造、變造公債票、公司股票或其他有價證
券者，處三年以上十年以下有期徒刑，得併科三千元以下罰金。
刑法第210條（偽造變造私文書罪）
偽造、變造私文書，足以生損害於公眾或他人者，處五年以下有
期徒刑。
第211條（偽造變造公文書罪）
偽造、變造公文書，足以生損害於公眾或他人者，處一年以上七
年以下有期徒刑。
第212條（偽造變造特種文書罪）
偽造、變造護照、旅券、免許證、特許證及關於品行、能力服務
或其他相類之證書、介紹書，足以生損害於公眾或他人者，處一
年以下有期徒刑、拘役或三百元以下罰金。
第216條（行使偽造變造或登載不實之文書罪）
行使第二百十條至第二百十五條之文書者，依偽造、變造文書或
登載不實事項或使登載不實事項之規定處斷。
第339條第1項（普通詐欺罪）
意圖為自己或第三人不法之所有，以詐術使人將本人或第三人之
物交付者，處五年以下有期徒刑、拘役或科或併科一千元以下罰
金。
